臺灣高等法院臺中分院刑事裁定　　　　 96年度毒抗字第390號
抗　告　人
即　被　告　甲○○
　　　　　　　　　　國民
　　　　　　　　　　　號
上列抗告人因聲請觀察勒戒案件，經檢察官聲請觀察、勒戒，不
服臺灣臺中地方法院中華民國96年4月20日第一審裁定（96年度
毒聲字第395號，聲請案號：臺灣臺中地方法院檢察署96年度毒
偵字第1196號、96年度聲觀字第274號），提起抗告，本院裁定
如下：
    主  文
抗告駁回。
    理  由
一、按犯毒品危害防制條例第10條之罪者（施用第一級、第二級
    毒品），應先將被告送勒戒處所觀察勒戒，毒品危害防制條
    例第20條第1項及觀察勒戒處分執行條例第3條第1項定有明
    文。
二、本件抗告意旨略以：緣抗告人之妻陳秋桂於民國（以下同）
    95年9月1日因鼻咽癌併骨轉移及肝轉移、肺炎併呼吸衰竭而
    死亡，生前由中國醫藥大學附設醫院主治醫師廖裕民長期開
    立鹽酸嗎啡錠以控制病況，而鹽酸嗎啡錠其藥性乃屬多重醫
    療上之止痛劑，抗告人甲○○亦因長期生理病痛，於95年8
    月間親往中國醫藥大學附設醫院由廖裕民醫師開立鹽酸嗎啡
    錠藥劑。抗告人之妻歿後，因身心煎熬，故將該未用完之鹽
    酸嗎啡藥錠持以服用暫時解除被告生理上之病痛，抗告人確
    實從未施用第1級毒品海洛因，抗告人為警查獲採集尿液呈
    現嗎啡反應，應係服用該鹽酸嗎啡藥錠所導致，因認原審法
    院之裁定顯有疏誤，請求再安排抗告人採尿重新檢驗等云云
    。
三、檢察官聲請意旨略以：抗告人基於施用第1級毒品之犯意，
    於96年2月15日中午12時許為警採尿回溯96小時某時許，在
    不詳地點，以不詳方法施用第1級毒品海洛因1次，嗣為警於
    96年2月15日上午8時10許，在臺中縣太平市○○路○段39號
    處查獲，雖抗告人否認上揭犯行，惟抗告人經警所採集之尿
    液送檢驗後呈有嗎啡陽性反應，此有中山醫學大學附設醫院
    檢驗科藥物檢測中心出具之尿液檢驗報告書1紙附卷可稽，
    被告所辯不足以採信，爰依毒品危害防制條例第20條第1項
    及觀察勒戒處分執行條例第3條第1項、第2項規定，聲請裁
    並被告令入勒戒處所觀察、勒戒等語。經查：上開抗告人於
    前揭時地經警採集之尿液送中山醫學大學附設檢驗科藥物檢
    測中心檢驗結果，確呈有嗎啡之陽性反應，此有中山醫學大
    學附設檢驗科藥物檢測中心出具之檢驗報告書（編號000000
    0號）1紙附卷（偵查卷第23頁）可稽，原審因而認檢察官之
    聲請為正當，依毒品危害防制條例第20條第1項、觀察勒戒
    處分執行條例第3條第1項之規定，裁定將抗告人送勒戒處所
    觀察勒戒，核其認事用法俱無不合。抗告人不服原裁定提起
    抗告，以其尿液中所呈現嗎啡陽性反應，係因服用鹽酸嗎啡
    錠所致，並願接受法院安排重心採集尿液檢驗等云云，於法
    尚屬無據，並無可採。綜上所述，抗告意旨為無理由，應予
    駁回。
四、據上論斷，應依刑事訴訟法第412條，裁定如主文。
中　　華　　民　　國　　96　　年　　5 　　月　　22　　日
            刑事第三庭     審判長法  官  王  增  瑜
                                 法  官  蔡  紹  良
                                 法  官  梁  堯  銘
上列正本證明與原本無異。
不得再抗告。
                                 書記官  陳  麗  玉
中　　華　　民　　國　　96　　年　　5 　　月　　22　　日
